【裁判字號】    90,上易,3120
【裁判日期】    901030
【裁判案由】    傷害
【裁判全文】
臺灣高等法院刑事判決                            九十年度上易字第三一二○號
    上  訴  人
    即  被  告  乙○○
右上訴人因傷害案件，不服臺灣板橋地方法院九十年度易字第一六一三號，中華民國
九十年六月十四日第一審判決（起訴案號：臺灣板橋地方法院檢察署九十年度偵字第
四九九四號），提起上訴，本院判決如左：
    主  文
上訴駁回。
乙○○緩刑年。
    事  實
一、乙○○為計程車司機，於民國八十九年十二月一日下午五時許，駕駛車號ＣＧ─
    八五一號營業用小客車在台北市○○路、吳興街口搭載乘客白源林，於同日下午
    六時許，至台北縣中和市○○路一四一巷四十三弄一號前，欲向白源林收取新台
    幣（下同）二百十元之車資。白源林認應按照計費表一百七十元付款，不能按照
    新費率計費。乙○○乃下車拉白源林至警局理論，白源林不從，乙○○竟基於傷
    害之犯意，拉扯白源林並將之推倒在地，致白源林受有頭部外傷合併顱內出血、
    右側臀部瘀血、右手第四指撕裂傷、右側外耳道撕裂傷之傷害。
二、案經指定代行告訴人即白源林之子甲○○告訴暨台北縣警察局中和分局報請台灣
    板橋地方法院檢察署檢察官偵查起訴。
    理  由
一、訊據上訴人即被告乙○○矢口否認有傷害之犯行，辯稱：我與白源林因車資問題
    發生口角爭執，要至派出所解決，於拉扯中白源林自行跌倒受傷，我並未推倒白
    源林云云。
二、惟查，右揭犯罪事實，業據被告於警訊中自白不諱，核與代行告訴人甲○○於偵
    查及原審法院訊問時指訴之情節相符。而被害人白源林遭被告推倒受有前揭傷害
    ，亦有三軍總醫院診斷證明書在卷足稽。是被告所辯，係事後翻異卸責之詞，不
    足採信，其犯罪事證明確，犯行堪以認定，應予依法論科。
三、核被告所為，係犯刑法第二百七十七條第一項之傷害罪。原審基此認定，援引上
    開法條及刑法第四十一條第一項、罰金罰鍰提高標準條例第一條前段、第二條等
    規定，審酌被告犯罪之動機、目的、被害人所受之傷勢程度、被告犯罪後之態度
    等一切情狀，判處有期徒刑五月，如易科罰金，以三百元折算一日。經核其認事
    用法，均無不合。被告上訴意旨，仍執前詞，否認犯罪，為無理由，上訴應予駁
    回。惟念被告前無不良素行，未曾受有期徒刑以上刑之宣告，有本院被告全國前
    案紀錄表在卷可按，其犯罪後已與被害人為民事和解，告訴人並表示不願追究，
    撤銷告訴。雖告訴乃論之罪，上訴二審，已不得撤回告訴，但被告確有悔意，消
    弭損害，其經此教訓，當知所警惕，而無再犯之虞，本院因認其刑之宣告，以暫
    不執行為適當，乃同時宣示緩刑三年，以勵自新。
四、據上論斷，應依刑事訴訟法第三百六十八條、刑法第七十四條第一項，判決如主
    文。
本案經檢察官柯麗鈴到庭執行職務。
中      華      民      國     九十     年    十      月     三十       日
                            臺灣高等法院刑事第五庭
                                審判長法  官  曾  德  水
                                      法  官  楊  貴  雄
                                      法  官  趙  功  恆
右正本證明與原本無異。
不得上訴。
                                      書記官  孫  佩  琳
中      華      民      國     九十     年    十      月     三十       日
附錄本案論罪科刑法條全文：
刑法第二百七十七條第一項
傷害人之身體或健康者，處三年以下有期徒刑、拘役或一千元以下罰金。


司法院資訊處製作；財團法人民間司法改革基金會備份。
